

Ragul Chandrakumar

Demande de contrat d'apprentissage

Profil

Autonome et enthousiaste, mes premières expériences m'ont permis de renforcer mes acquis et d'appréhender les différents outils et techniques de l'informatique. En quête de nouveaux challenges, je souhaite rejoindre une organisation à laquelle je pourrais apporter mon dynamisme et mon goût du challenge.

Expérience

Épicerie Bobigny - Hôte de caisse

Bobigny - CDI

05/2023 - Actuel

- Ouverture et fermeture de la caisse, gestion efficace du fonds de caisse.
- Gestion des règlements clients (chèques, espèces, carte bancaire), remise des tickets de caisse.
- Accueil chaleureux et souriant des clients, créant une atmosphère agréable dès leur arrivée.

Top Dépanne 75 - Dépanneur-remorqueur de véhicules

Le Blanc Mesnil - Stage

12/2023 - 12/2023

- Travail en équipe avec d'autres dépanneurs lors d'interventions complexes nécessitant plusieurs personnes.
- Diagnostic rapide des problèmes mécaniques afin d'identifier la meilleure solution pour dépanner le véhicule.
- Remorquage des véhicules en panne jusqu'à l'atelier ou un garage, selon les besoins du client.

Kings travels - Agent de réservation

Paris - Stage

12/2019 - 12/2019

- Traitement rapide et efficace des demandes des clients, prise en charge des réservations, modifications et annulations.
- Suivi des réservations, gestion des modifications et des annulations, assistance en cas d'urgence.
- Utilisation d'un logiciel de réservation professionnel pour gérer efficacement les données client.

Langues

Français	Anglais
Bilingue	Intermédiaire supérieur (B2)
Espagnol	Tamoul
Élémentaire (A2)	Langue maternelle

x ragul@hotmail.fr

0699423717

• 74 Rue Emile Paladilhe, 93150, Le Blanc Mesnil

19 ans 16/01/2005

Française

Permis B/A2 véhiculé

Compétences

- Aisance relationnelle
- Méthodes d'application
- Office 365
- Mécanique automobile
- Gestion de facturation
- Planification des tâches
- Remorquage de véhicules

Formation

09/2019 - 07/2020

Collège A&E Cotton

Le Blanc Mesnil

Brevet des collèges : Général - Très bien

09/2023 - En cours

Université Paris Est Créteil

Créteil

Génie électrique et informatique industrielle

09/2022 - 07/2023

Lycée W&A Mozart

Le Blanc Mesnil

Baccalauréat : Général mathématiques physique chimie - Admis